# 求助陈版：关于财务报表期数披露的准则规定

提问人：雪落星空 时间：2020-04-02 08:05:20
接受企业委托审计 2018 年度-2019年度财务报表，在审计底稿中已对期初数据执行了审计程序。请问：
①报表需要披露几期？
②附注需要披露几期？
③有没有明确对应的审计准则规定？

回答人：chenyiwei
这类业务多数是专项审计，既然是专项审计就不一定拘泥于企业会计准则对法定报表 比较期间列报的要求了，而是以满足审计报告预定使用者的信息需求为依据。如果不明确的，建议与预期使用人沟通，通过了解其信息需求确定需提供的比较数据的期数以及复杂程度。